臺灣臺北地方法院民事裁定
111年度抗字第227號
抗  告  人  王篆騰  
相  對  人  陳建齊  
上列當事人間聲請本票裁定事件，抗告人對於民國111 年2 月22
日本院司法事務官111 年度司票字第2600號裁定提起抗告，本院
裁定如下：
    主  文
抗告駁回。
抗告程序費用新臺幣壹仟元由抗告人負擔。
    理  由
一、按執票人向本票發票人行使追索權時，得聲請法院裁定後強
    制執行，票據法第123 條定有明文。而本票執票人，依票據
    法第123 條規定，聲請法院裁定許可對發票人強制執行，性
    質上屬非訟事件，此項聲請之裁定及抗告法院之裁定，僅依
    非訟事件程序以審查強制執行許可與否，並無確定實體上法
    律關係存否之效力，如發票人就票據債務之存否有爭執時，
    應由發票人另提起確認之訴，以資解決（最高法院56年度台
    抗字第714 號、57年度台抗字第76號、82年度台抗字第370
    號裁定要旨參照）。
二、本件抗告意旨略以：抗告人固因借款需求，於民國110 年6
    月23日在新北市土城區某7-11便利商店內簽署合約書借款新
    臺幣（下同）50萬元，並簽發票面金額50萬元、未載付款地
    、利息按年息24% 計算、免除作成拒絕證書、到期日未載之
    本票1 紙（下稱系爭本票）予相對人，更交付其個人所持遠
    東國際商業銀行帳號00000000000000號帳戶（下稱系爭帳戶
    ）之提款卡、存摺及自然人憑證。自110 年7 月起至同年12
    月止間，相對人即於其每月發薪日即18日以系爭帳戶提款卡
    提領還款金額2 萬5,000 元後，將該帳戶餘額匯至其另一帳
    戶，共計已提領15萬元，顯非未獲付款，竟仍聲請本票裁定
    ，實有未合，爰於法定期間內提起抗告等語。
三、相對人原聲請意旨略以：伊持有抗告人簽發之系爭本票，詎
    屆期提示系爭本票卻未獲付款，雖屢屢催討仍未獲置理，為
    此提出系爭本票為證，聲請裁定就票面金額50萬元及自110
    年6 月24日起至清償日止，按年息16% 計算之利息強制執行
    等語，經原審形式審查後，裁定准許就票面金額50萬元，及
    自110 年6 月24日起至清償日止，按年息16% 計算之利息得
    強制執行。
四、經查：
　㈠相對人主張之事實，業據提出系爭本票原本為證，揆諸前開
    要旨，法院既僅就本票是否具備形式要件進行審查，而系爭
    本票以形式觀之，已有表明其為本票之文字、一定金額、無
    條件擔任支付、發票日、到期日等絕對必要記載事項，是本
    件原審依非訟事件程序審查，認系爭本票已符合票據法第12
    0 條規定而屬有效之本票，進而裁定准予強制執行，經核並
    無違誤。
　㈡本件抗告人固主張系爭本票所載金額與實際欠款金額不符云
    云，然本票於形式上既無不妥，抗告意旨應屬實體法上之爭
    執，依前揭規定及要旨，非訟程序不得加以審究，自應另循
    訴訟程序以資解決無訛。從而，抗告意旨指摘原裁定不當，
    求予廢棄，為無理由，應予駁回。
五、據上論結，本件抗告為無理由，爰依非訟事件法第21條第2
    項、第24條第1 項、第46條，民事訴訟法第495 條之1 第1
    項、第449 條第1 項、第95條、第78條，裁定如主文。
中　　華　　民　　國　 111　　年　　4 　　月　　6 　　日
                  民事第三庭  審判長法  官  方祥鴻

                                    法  官  王沛元

                                    法  官  黃鈺純
以上正本係照原本作成。
本裁定不得再抗告。
中　　華　　民　　國　 111　　年　　4 　　月　　6 　　日
                                    書記官  施盈如